

COORDONNÉES

• Téléphone: 0681012706

• Email: melcd238@gmail.com

• Portfolio: https://melcd238portfolio.netlify.app

Linkedin:

https://www.linkedin.com/in/mela%C3%AFnadonati-1aa4081b0/

• Github: https://github.com/melcd238

COMPÉTENCES TECHNIQUES

- · Html, CSS, Sass, Bootstrap, TailwindCss
- JavaScript
- REACT.JS, NEXT.JS
- Node.js, Express
- MongoDB, mySQL
- Accessibilité, SEO
- D3.js
- Git/GitHub
- Figma, AdobeXD
- Environnement de développement: MAC

LANGUES

Français : Langue maternelle. Anglais: Intermédiaire (B1).

SOFT SKILLS

Empathique.

Résiliente.

Curieuse.

Autonome.

Motivée.

Déterminée

Determinee

CENTRES D'INTÉRÊT

Jouer de la batterie, activités de montagne, voyages et découverte de différentes cultures.

BENEVOLAT

Présidente de divers association dont association de parents d'élèves.

MÉLAINA DONATI

DÉVELOPPEUSE D'APPLICATION REACT.JS

SYNTHÈSE DII PROFII 🕠

Développeuse web motivée, autonome et enthousiaste, je bénéficie d'une expérience pratique dans la réalisation de divers projets web, de l'idée à la conception, en passant par les tests et la mise en œuvre acquise au cours de mes formations. Dotée d'une grande capacité d'adaptation et d'apprentissage, je sais me montrer proactive et digne de confiance dans la réalisation de mes missions.

EXPÉRIENCES PROFESSIONNELLES :

DÉVELOPPEUSE WEB NEXT.JS

• Réalisation du site www.without-judgment-coaching.com pour Without Judgment LLC. (NEXT.js, React.js, Stripe).

DÉVELOPPEUSE DE DIVERS PROJETS PERSONNELS

 Réalisation de projets personnels visible sur mon portfolio : https://melcd238portfolio.netlify.app

DÉVELOPPEUSE FRONT-END JAVASCRIPT/REACT.JS DANS LE CADRE DE LA FORMATION OPENCLASSROOMS 2021-2022

- Création d'un site accessible pour une plateforme de photographe en Javascript (utilisation des modules et normes d'accessibilité WCAG)
- Développement d'un algorithme de recherche en javascript pour un site de recette de cuisine.
- Définition des besoins d'une application de soutien scolaire. (User-stories, diagrammes de cas d'usage, maquettes avec Figma)
- Développement d'une application de location de logement avec React/React-Router v6.
- Développement d'un tableau de bord d'analytics avec React/D3.js pour intégrer des graphiques sur l'activité sportive de l'utilisateur.
- Développement d'un package npm d'un composant React-modal

DÉVELOPPEUSE WEB

DANS LE CADRE DE LA FORMATION OPENCLASSROOMS 2020-2021

- Transformation d'une maquette en site web avec HTML et CSS.
- Dynamisation d'une page web avec des animations CSS.
- Optimisation d'un site web existant / Mise en place de bonnes pratiques SEO.
- Développement d'un site E-Commerce en Javascript.
- Développement d'une API sécurisée pour une application d'avis gastronomiques avec Node.js, Express, MongoDB.
- Création d'un réseau social d'entreprise avec React, Node.js, Sequelize, MySOI

CHIRURGIEN-DENTISTE LIBÉRALE 2008-2021

• Traitement, prise en charge et soin de patients.

FORMATION PROFESSIONNELLE :

EDUCATION FIRST OCTOBRE-DÉCEMBRE 2022

• Cours d'anglais intensifs en immersion à San Francisco.

OPENCLASSROOMS 2021-2022 RNCP NIVEAU 6 Développeuse d'application Javascript/React

- Choisir une solution technique adaptée à votre client et travailler en mode Agile ;
- Créer des applications web dynamiques avec Javascript et React ;
- Communiquer avec le back-end de l'application grâce à une API;
- Mettre en œuvre des test unitaires et d'intégration et débugger le code ;
- Résoudre des problèmes techniques avec un langage de programmation et
- des algorithmes ;
- Refactoriser du code pour qu'il soit plus moderne et optimisé.

OPENCLASSROOMS 2020-2021 RNCP NIVEAU 5

Développeuse web

- assembler les pages en HTML5 et CSS3 à partir de maquettes graphiques
- intégrer des contenus textes, images, sons, vidéo dans le code HTML5
- respecter les normes d'accessibilité et de référencement du W3C
- assurer la compatibilité avec les différents navigateurs du marché
- mettre en place une communication entre client et serveur avec JavaScrip
 organiser et gérer la base de données.

UNIVERSITÉ DE MÉDECINE ET D'ODONTOLOGIE 2000-2008 Doctorat en odontologie.